臺灣南投地方法院民事裁定
111年度聲字第67號
聲  請  人  李宴瑲  
代  理  人  邱竑錡律師
相  對  人  賴順鵬  
上列當事人間聲請停止執行事件，本院裁定如下：
    主  文
聲請人供擔保新臺幣捌拾柒萬伍仟元後，本院111年度司執字第1
6121號清償票款強制執行事件之強制執行程序，於本院111年度
訴字第495號債務人異議之訴事件裁判確定、和解或撤回起訴而
終結前，應暫予停止。
    理  由
一、聲請意旨略以：相對人以臺灣桃園地方法院簡易庭110年度
    司票字第2997號民事裁定向本院聲請強制執行，案經本院11
    1年度司執字第16121號清償票款強制執行事件（下稱系爭執
    行事件）受理在案。又聲請人就系爭執行事件已向本院提起
    債務人異議之訴，而系爭執行事件將進行不動產之拍賣，倘
    若繼續執行，聲請人將遭受難以回復原狀之損害，為此願供
    擔保，請准裁定系爭執行事件，於聲請人所提債務人異議之
    訴事件判決確定前停止執行等語。
二、按強制執行程序開始後，除法律另有規定外，不停止執行；
    有回復原狀之聲請，或提起再審或異議之訴，或對於和解為
    繼續審判之請求，或提起宣告調解無效之訴、撤銷調解之訴
    ，或對於許可強制執行之裁定提起抗告時，法院因必要情形
    或依聲請定相當並確實之擔保，得為停止強制執行之裁定，
    強制執行法第18條定有明文。
三、經查：聲請人主張上情，業據其提出民事起訴狀（債務人異
    議之訴狀）節本、本院起訴裁判費收據（以上均影本）為證
    ，本院並依職權調取系爭執行事件及111年度訴字第495號債
    務人異議之訴事件卷宗審究後，認聲請人之聲請停止執行於
    法尚無不合，應予准許。
四、按法院依強制執行法第18條第2項定擔保金額而准許停止強
    制執行之裁定者，該項擔保係備供債權人因停止執行所受損
    害之賠償，其數額應依標的物停止執行後，債權人未能即時
    受償或利用該標的物所受之損害額，或其因另供擔保強制執
    行所受之損害額定之，非以標的物之價值或其債權額為依據
    （最高法院91年度台抗字第429號裁定意旨參照）。申言之
    ，即應以債權人因執行程序之停止，致原預期受償之時間延
    後所生之損害，為定擔保數額之依據。而依通常社會觀念，
    使用金錢之對價即為利息，則執行債權倘為金錢債權，債權
    人因執行程序停止，致受償時間延後，通常應可認係損失停
    止期間利用該債權總額所能取得之利息。依民法第233條第1
    項前段、第203條之規定，依週年利率百分之5法定利率計算
    遲延利息。此項遲延利息之本質屬於法定損害賠償，應可據
    為金錢債權遲延受償所可能發生之損害之賠償標準。
五、經查：本院斟酌相對人聲請強制執行聲請人之財產，如停止
    執行將造成相對人債權額受償之時間延後，致未能提前受償
    之損失。相對人於系爭執行事件所據以執行之執行名義命聲
    請人給付之債權額為新臺幣（下同）350萬元及利息，聲請
    人亦自承所提債務人異議之訴之訴訟標的價額為350萬元，
    並依此繳納第一審裁判費；則審酌本件聲請人提起之債務人
    異議之訴訴訟標的價額為350萬元，屬得上訴三審之案件，
    參考各級法院辦案期限實施要點規定，第一、二、三審通常
    程序審判案件之期限分別為1年4個月、2年、1年，共計4年4
    個月，加上裁判送達、上訴、分案等期間，則該案審理期限
    約需5年；綜合上開說明，本件停止強制執行期間，相對人
    可能遭受損害為無法即時因強制執行滿足其債權期間所生利
    息損失，則聲請人聲請停止執行所應提供擔保金額，應依前
    開執行債權額按法定利率算至債務人異議之訴裁判確定、和
    解或撤回起訴而終結時之金額為適當，故本件爰酌定聲請人
    應供擔保金額為87萬5千元（計算式：3,500,000×5%×5＝875,
    000)。
六、爰裁定如主文。 
中　　華　　民　　國　　111 　年　　12　　月　　6 　　日
                            民事第二庭法　官　徐奇川
以上正本係照原本作成
如對本裁定抗告須於裁定送達後10日內向本院提出抗告狀，並繳
納抗告費新臺幣1,000元
中　　華　　民　　國　　111 　年　　12　　月　　6 　　日
                                      書記官